【裁判字號】    97,審訴,3528
【裁判日期】    970930
【裁判案由】    毒品危害防制條例
【裁判全文】
臺灣高雄地方法院刑事判決            97年度審訴字第3528號
公  訴  人  臺灣高雄地方法院檢察署檢察官
被      告  乙○○
指定辯護人  本院公設辯護人黃秋葉
上列被告因毒品危害防制條例案件，經檢察官提起公訴（97年度
毒偵字第5031號），本院合議庭裁定由受命法官獨任依協商程序
審理，判決如下：
    主  文
乙○○施用第一級毒品，累犯，處有期徒刑玖月。
    事實及理由
一、本件犯罪事實及證據，除犯罪事實「乙○○前因施用毒品、
    竊盜等案件，經臺灣高雄地方法院（下稱高雄地院）以96年
    聲減字第2450號判處應執行有期徒刑10月確定，甫於民國97
    年4 月19日執行完畢」更正為「乙○○前因毒品危害防制條
    例案件，經臺灣高等法院高雄分院以95年度上訴字第1334號
    判決、本院以95年度訴字第4560號判決，分別判處有期徒刑
    10月、1 年確定，另因竊盜案件，經本院以95年度簡字第75
    23號判決、96年度易字第103 號判決，分別判處有期徒刑4
    月、6 月確定，嗣經本院以96年度聲減字第2609號裁定，就
    上開案件予以減刑，並就上開竊盜案件及臺灣高等法院高雄
    分院95年度上訴字第1334號乙案，定應執行刑為有期徒刑10
    月，於97年2 月26日假釋出監，嗣於97年4 月19日假釋期滿
    執行完畢」；「甫於93年12月15日停止其處分出監」更正為
    「甫於93年12月15日強制戒治執行完畢釋放」；證據部分補
    充「被告乙○○於本院審理中之自白」外，餘均引用檢察官
    起訴書之記載，如附件。
二、本件被告業已認罪，並經辯護人協助下與檢察官於審判外達
    成協商之合意，渠等合意內容為：被告願受科刑範圍如主文
    所載。經核被告所為，係犯毒品危害防制條例第10條第1 項
    之施用第一級毒品罪，且上開協商合意內容，並無刑事訴訟
    法第455 條之4 第1 項所列不得認罪協商之情形，本件既經
    檢察官聲請改依協商程序而為判決，本院爰不經言詞辯論，
    於協商合意範圍內為協商判決。
三、應適用之法條：刑事訴訟法第455 條之4 第2 項、第455 條
    之8 、第454 條第2 項，毒品危害防制條例第10條第1 項，
    刑法第11條前段、第47條第1 項。
四、本判決除有刑事訴訟法第455 條之4 第1 項第1 款、第2 款
    、第4 款、第6 款、第7 款所定情形之一，或違反同條第2
    項規定者外，不得上訴。
本案經檢察官陳麗琇到庭執行職務。
中    華    民    國    97    年    9     月    30    日
                  刑事第七庭    法  官  陳君杰
以上正本證明與原本無異。
如不服本判決，應於判決送達後10日內，向本院提出上訴狀。
中    華    民    國    97    年    9     月    30    日
                                書記官  李承悌
附錄本判決論罪科刑法條全文：
毒品危害防制條例第10條第1項
施用第一級毒品者，處6 月以上5 年以下有期徒刑。
附件：
臺灣高雄地方法院檢察署檢察官起訴書
                                    97年度毒偵字第5031號
    被      告  乙○○  男  43歲（民國○○年○月○日生）
                        住高雄縣路竹鄉○○路211之1號
                        國民身分證統一編號：Ｚ000000000號
上列被告因違反毒品危害防制條例案件，業經偵查終結，認為應
提起公訴，茲將犯罪事實及證據並所犯法條分敘如下:
        犯罪事實
一、乙○○前因施用毒品、竊盜等案件，經臺灣高雄地方法院(
    下稱高雄地院)以96年聲減字第2450號判處應執行有期徒刑
    10月確定，甫於民國97年4月19日執行完畢，另因施用毒品
    案件，經觀察、勒戒後，認有繼續施用毒品之傾向，經高雄
    地院裁定送強制戒治，甫於93年12月15日停止其處分出監，
    經本署檢察官於93年12月16日以93年戒毒偵字第1195號為不
    起訴處分確定。詎猶不知悔改，於前開強制戒治執行完畢釋
    放後5年內，復基於施用第一級毒品之犯意，於97年5月14
    日14時許，在其位在高雄縣路竹鄉○○路211之1號住處內，
    施用第一級毒品海洛因。嗣於97年5月16日16時25分，因另
    犯竊盜案，為警在高雄縣阿蓮鄉港後村港後210之18號前查
    獲，經徵得同意後採集其尿液送驗，結果呈現可待因、嗎啡
    陽性反應。
二、案經高雄縣政府警察局湖內分局報告偵辦。
        證據並所犯法條
一、證據清單及待證事實
 （一)被告乙○○於偵查中之自白:證明被告全部犯罪事實。
  (二)真實姓名對照表、臺灣檢驗科技股份有限公司濫用藥物尿
      液檢驗報告各1份:證明被告於前揭時、地，施用第一級毒
      品海洛因之事實。
  (三)刑案資料查註紀錄表、全國施用毒品案件紀錄表各1份:證
      明被告於前開強制戒治執行完畢釋放5年內再犯毒品危害
      防制條例之施用毒品罪之事實。
二、核被告所為，係犯毒品危害防制條例第10條第1項之施用第
    一級毒品罪嫌。被告曾受有期徒刑之執行完畢，有本署刑案
    資料查註紀錄表可稽，其於5年以內再犯本件有期徒刑以上
    之罪，為累犯，請依刑法第47條規定加重其刑。
三、依毒品危害防制條例第23條第2項、刑事訴訟法第251條第1
    項提起公訴。
    此  致
臺灣高雄地方法院
中    華    民    國    97    年    7    月    14    日
                              檢  察  官  甲○○
上正本證明與原本無異
中    華    民    國    97    年    7     月    21    日
                              書  記  官  余秋慧
附錄所犯法條：
毒品危害防制條例第10條
施用第一級毒品者，處 6 月以上 5 年以下有期徒刑。
施用第二級毒品者，處 3 年以下有期徒刑。


司法院資訊處製作；財團法人民間司法改革基金會備份。
